【裁判字號】    95,訴,1561
【裁判日期】    951212
【裁判案由】    違反槍砲彈藥刀械管制條例
【裁判全文】
臺灣臺南地方法院刑事判決              95年度訴字第1561號
公  訴  人  臺灣臺南地方法院檢察署檢察官
被      告  甲○○
上列被告因違反槍砲彈藥刀械管制條例案件，經檢察官提起公訴
（九十五年度營偵字第六四三號），本院合議庭裁定由受命法官
獨任進行簡式審判，判決如下：
    主  文
甲○○未經許可，製造子彈，處有期徒刑貳年，併科罰金新臺幣
伍萬元，罰金如易服勞役，以新臺幣壹仟元折算壹日。扣案直徑
捌點柒伍ＭＭ金屬彈頭之土造子彈壹顆及如附表所示之物均沒收
。
    事  實
一、甲○○於民國（下同）九十四年六月或七月間某日，在嘉義
    縣某不詳模型店，購入空彈殼及彈頭三顆後，旋未經許可而
    於同年九月或十月間某日，在其所承租位於台南縣東山鄉○
    ○街十九號住處，裝填火藥於前揭空彈殼內，製造成具殺傷
    力之土造子彈三顆（二顆直徑為八點七五ＭＭ金屬彈頭，其
    中一顆業已試射；一顆直徑為九點一八金屬金屬彈頭，業已
    試射）後進而持有，並於九十五年四月二十日十八時二十分
    許，為警在上址查獲，而扣得前開改造子彈三顆及如附表所
    示製造子彈之工具。
二、案經臺南市警察局報請臺灣臺南地方法院檢察署檢察官偵查
    起訴。
    理  由
一、本件係經被告於本院當庭表示認罪，而以簡式審判程序加以
    審理，此有本院九十五年十一月二十八日準備程序筆錄及同
    日審判筆錄各一份附卷足憑，則依據刑事訴訟法第二百七十
    三條之二、同法第一百五十九條第二項之規定，不適用傳聞
    法則有關限制證據能力之相關規定，均合先敘明。
二、上揭犯罪事實，業據被告甲○○於本院審理時坦承不諱，並
    當庭為認罪之表示（見本院卷九十五年十一月二十八日審判
    筆錄）。而扣案之子彈三顆，經送內政部警政署刑事警察局
    鑑定結果為：送鑑改造子彈二顆，認係直徑八點七五ＭＭ金
    屬彈頭之土造子彈；另外一顆認係直徑九點一八ＭＭ金屬彈
    頭之土造子彈，經各實際試射一發，可擊發，認具殺傷力，
    此有該局九十五年五月二十二日刑鑑字第○九五○○六六五
    一二號槍彈鑑定報告書、搜索扣押證明筆錄、扣押物品清單
    四紙及現場照片十七幀在卷可考。綜上所述，足認被告自白
    與事實相符，本件事證明確，被告前揭違反槍砲彈藥刀械管
    制條例之犯行，堪以認定，應依法論科。
三、刑法新舊法比較：按行為後法律有變更者，適用行為時之法
    律。但行為後之法律有利於行為人者，適用最有利於行為人
    之法律，刑法第二條第一項定有明文。被告行為時刑法第四
    十二條第二項前段係規定：「易服勞役以一元以上三元以下
    折算一日。」，又易服勞役折算標準，業據修正前罰金罰鍰
    提高標準條例第二條前段規定，就其原定數額提高為一百倍
    折算一日，則本件被告行為時之易服勞役折算標準，應以銀
    元三百元折算一日，即新臺幣九百元折算一日。惟九十五年
    七月一日修正公布施行之刑法第四十二條第三項前段規定：
    「易服勞役以新臺幣一千元、二千元或三千元折算一日。」
    ，茲比較修正前後之易服勞役折算標準，以修正後刑法第四
    十二條第三項前段之規定，較有利於受刑人，則應依刑法第
    二條第一項後段規定，適用修正後之刑法第四十二條第三項
    前段規定，諭知罰金部分如易服勞役之折算標準。
四、核被告甲○○所為，係違反槍砲彈藥刀械管制條例第十二條
    第一項未經許可，製造子彈罪。又其製造子彈後持有之低度
    行為，已為製造之高度行為所吸收，而不另論罪。爰審酌被
    告被告犯罪之動機、目的乃為打獵之用，而未經許可，製造
    具殺傷力之土造子彈三顆，扣案如附表所示之製造子彈工具
    齊備，且半成品之改造彈殼為二十顆，改造彈頭為六顆，被
    告所為對公共秩序、社會治安及善良風俗影響造成不良影響
    、其手段、生活狀況、智識程度，而其能坦認犯行，犯罪後
    之態度尚佳等一切情狀，量處如主文所示之刑及諭知併科罰
    金部分如易服勞役之折算標準，以資懲儆。
五、扣案具殺傷力之土造子彈三顆，其中二顆直徑八點七五ＭＭ
    金屬彈頭中一顆業已試射；另一顆直徑為九點一八金屬金屬
    彈頭，業已試射而耗盡，所餘之彈頭、彈殼，已不具殺傷力
    ，此有前開內政部警政署刑事警察局九十五年五月二十二日
    刑鑑字第○九五○○六六五一二號槍彈鑑定報告書可憑，非
    屬違禁物，故不另為沒收之宣告。惟所餘直徑八點七五ＭＭ
    金屬彈頭子彈一顆，為違禁物，既未因試射而耗盡，應依刑
    法第三十八條第一項第二款宣告沒收；另扣案如附表所示之
    物，為被告所有供其製造子彈所用之物，此為被告所自承，
    應均依刑法第三十八條第一項第二款宣告沒收。
據上論斷，應依刑事訴訟法第二百七十三條之一第一項、第二百
九十九條第一項前段，槍砲彈藥刀械管制條例第十二條第一項，
刑法第二條第一項、第十一條前段、第四十二條第三項、第三十
八條第一項第一款、第二款，判決如主文。
本案經檢察官乙○○到庭執行職務。
中    華    民    國    95    年    12    月    12    日
                  刑事第六庭    法  官  黃莉莉
以上正本證明與原本無異。
如不服本判決，應於收受送達後10日內向本院提出上訴書狀（應
附繕本）。
                                書記官  朱小萍
中    華    民    國    95    年    12    月    12    日
附錄本案論罪科刑法條：
槍砲彈藥刀械管制條例第12條第1項
未經許可，製造、販賣或運輸子彈者，處1年以上7年以下有期徒
刑，併科新台幣5百萬元以下罰金。
【附表】
┌──┬───────────┬───────────┐
│編號│  品             名   │  數              量  │
├──┼───────────┼───────────┤
│ 一 │改造彈殼              │貳拾顆                │
├──┼───────────┼───────────┤
│ 二 │改造彈頭              │陸顆                  │
├──┼───────────┼───────────┤
│ 三 │釘槍用底火            │壹盒                  │
├──┼───────────┼───────────┤
│ 四 │改造槍管              │參支                  │
├──┼───────────┼───────────┤
│ 五 │小鉛丸                │壹包                  │
├──┼───────────┼───────────┤
│ 六 │銼刀                  │參支                  │
├──┼───────────┼───────────┤
│ 七 │活動式老虎鉗          │壹座                  │
├──┼───────────┼───────────┤
│ 八 │固定式老虎鉗          │壹座                  │
├──┼───────────┼───────────┤
│ 九 │砂紙                  │陸片                  │
├──┼───────────┼───────────┤
│ 十 │砂輪布                │參片                  │
├──┼───────────┼───────────┤
│十一│改造槍枝製圖用筆記本  │壹本                  │
├──┼───────────┼───────────┤
│十二│直立式鑽台            │壹座                  │
├──┼───────────┼───────────┤
│十三│鑽頭                  │拾貳支                │
├──┼───────────┼───────────┤
│十四│電鑽                  │壹支                  │
├──┼───────────┼───────────┤
│十五│小車床                │壹座                  │
├──┼───────────┼───────────┤
│十六│游標卡尺              │壹支                  │
└──┴───────────┴───────────┘


司法院資訊處製作；財團法人民間司法改革基金會備份。
